臺灣臺南地方法院民事裁定  
111年度護字第198號
聲  請  人  臺南市政府社會局

法定代理人  陳榮枝


相  對  人  高  Ａ
法定代理人  吳  Ｂ
上列當事人聲請延長安置事件，本院裁定如下：
    主  文
准將相對人自民國111年9月13日起至民國111年10月12日止延長
安置一個月。
聲請程序費用新臺幣壹仟元由相對人負擔。
    理  由
一、按兒童及少年有下列各款情形之一者，直轄市、縣（市）主
    管機關應予保護、安置或為其他處置；必要時得進行緊急安
    置：一、兒童及少年未受適當之養育或照顧。二、兒童及少
    年有立即接受醫療之必要，而未就醫。三、兒童及少年遭受
    遺棄、身心虐待、買賣、質押，被強迫或引誘從事不正當之
    行為或工作。四、兒童及少年遭受其他迫害，非立即安置難
    以有效保護。又直轄市、縣（市）主管機關依前條規定緊急
    安置時，應即通報當地地方法院及警察機關，並通知兒童及
    少年之父母、監護人，但其無父母、監護人或通知顯有困難
    時，得不通知之。緊急安置不得超過72小時，非72小時以上
    之安置不足以保護兒童及少年者，得聲請法院裁定繼續安置
    。繼續安置以3個月為限；必要時，得聲請法院裁定延長之
    ，每次得聲請延長3個月。兒童及少年福利與權益保障法第5
    6條第1項、第57條第1、2項分別定有明文。
二、本件聲請意旨略以：本案相對人高Ａ業於民國109年6月10日
    起由聲請人安置之，並經鈞院111年度護字第112號裁定延長
    安置至111年9月12日止在案。相對人高Ａ之法定代理人吳Ｂ與
    林Ｃ為同居關係，吳Ｂ獨立行使負擔相對人高Ａ權利義務，吳Ｂ
    無意願改變對相對人高Ａ之教養方式，於本階段安置期間也
    無申請親子會面，吳Ｂ亦不反對聲請人後續進行停止吳Ｂ親權
    之聲請，另親屬支持系統薄弱，評估相對人高Ａ返家難受合
    適照顧，爰依兒童及少年福利與權益保障法第57條規定，請
    鈞院准予延長1個月，以保障兒童及少年最佳利益等語。
三、經查，聲請人主張之上開事實，業據提出臺南市政府家庭暴
    力暨性侵害防治中心兒童及少年保護案件安置評估報告表1
    件、相對人同意接受安置之表達意願書1件為證，並經本院
    依職權調取上開卷宗及個人戶籍資料查詢表3件核閱綦詳，
    且上開安置評估報告表亦載明吳Ｂ對本次延長安置無反對意
    見等語，是堪認聲請人主張之事實為真實。本院審酌相對人
    高Ａ尚未成年，自我保護與照顧能力不足，相對人之法定代
    理人吳Ｂ親職能力不彰，且親友支持系統薄弱，為確保相對
    人高Ａ之身心健全及生命安全，仍有繼續安置必要，是聲請
    人聲請延長安置相對人高Ａ，於法核無不合，應予准許。
四、依家事事件法第97條，非訟事件法第21條第2項、第24條第1
    項，民事訴訟法第78條，裁定如主文。　
中　　華　　民　　國　　111 　年　　9 　　月　  6 　　日
                      家事法庭  法　官　葉惠玲
以上正本係照原本作成。
如對本裁定抗告須於裁定送達後10日內向本院提出抗告狀，並應
繳納抗告費新台幣1,000元整。
中　　華　　民　　國　　111 　年　　9 　　月　　6 　　日
                                書記官　陳玉芬